José Reginaldo da Silva Neto

Email: netos2@rocketmail.com

Endereço: Rua ajuda, 4, Vila Michel, Sabará - MG, Brasil

Celular: (31) 98716-2265

LinkedIn: https://www.linkedin.com/in/netosilv4/

OBJETIVO: Frontend | AWS Developer

FORMAÇÃO

Técnico Web Development – Trybe, 2021 - 2022 Bacharelado Sistemas de Informação – Instituto Federal de Ciência e Tecnologia (IFMG), 2019 – 2022

RESUMO

Sou um desenvolvedor Frontend com experiência sólida em diversas empresas, incluindo Previdenciarista, Sharenergy e Codigo Font. Tenho habilidades no desenvolvimento de novas funcionalidades, correções de bugs e tratamento de erros em sistemas complexos. Minhas principais competências incluem o uso de tecnologias como AWS, Node.js, Typescript, React, MongoDB, Express.js e NextJS. Possuo experiência tanto no desenvolvimento de backend, como na criação de APIs e integrações, quanto no desenvolvimento de interfaces de usuário robustas e amigáveis utilizando ReactJS e NextJS. Cursei 3 anos de graduação em Bacharelado em Sistemas de Informação (Não concluído) pelo IFMG e também completei o programa de desenvolvimento Fullstack pela Trybe. Estou constantemente buscando oportunidades para expandir meus conhecimentos e habilidades na área de desenvolvimento de software.

EXPERIÊNCIA PROFISSIONAL

Previdenciarista 03/2022 - Atual Frontend Developer

Responsável pelo desenvolvimento de novas funcionalidades, correções e tratamento de erros do sistema Previdenciarista. Principais tecnologias utilizadas para o serviço: AWS (S3, Lambda's, SQS, Event Bridge), Nodejs, Typescript, React. Desenvolvimento de API'S em Nodejs, funções lambda, integração com SQS (Simple Queue Serviço). Event Bridge's e SNS.

Desenvolvimento de novas funcionalidades majoritariamente realizadas em Reactjs, utilizando micro-serviços com single-spa, lerna e serviços da AWS.

Sharenergy 11/2021 - 03/2022 Node Js Developer

Responsável pela manutenção e desenvolvimento de novas funcionalidades para o sistema Sharenergy. Principais tecnologias utilizadas para o serviço: AWS (Lambda, S3), MeteorJS, Mongodb, Typescript, ReactJS. Extração de dados via Golang / lambda. atualização e desenvolvimento de novos endpoints para a API que alimenta o sistema sharenergy.

Código Font. 12/2021 - 08/2022 Fullstack Developer

Responsável pelo desenvolvimento de novas aplicações, tratamento de erros, desenvolvimento de API's REST, modelagem de banco de dados e reuniões com potenciais clientes.

Principais tecnologias utilizadas para o serviço: Express.js, Firebase (Storage, Firebase Database), NextJs, Nodejs, mongodb.

HABILIDADES

Amazon Web Services (AWS), Next.js, React.js, Javascript, Linux, Github, Bitbucket, Devops, Microsserviços, Single-SPA, Lerna, Typescript, Node.js, Docker, REST, JEST, Socket, RTL, MySQL, MariaDB, PostgreSQL, MongoDB.

4 Anos de Experiência em Desenvolvimento Web